臺灣雲林地方法院刑事判決
110年度易字第208號
公  訴  人  臺灣雲林地方檢察署檢察官
被      告  潘瑋鋒



上列被告因妨害自由案件，經檢察官提起公訴（109年度偵字第7
996號、110年度偵字第662號、第1045號），被告於準備程序就
被訴事實為有罪之陳述，經告以簡式審判之旨，並聽取當事人意
見後，本院合議庭裁定由受命法官獨任進行簡式審判程序，判決
如下：
    主  文
丁○○犯恐嚇危害安全罪，共貳罪，各處拘役伍拾日，如易科罰金
，均以新臺幣壹仟元折算壹日。應執行拘役捌拾日，如易科罰金
，以新臺幣壹仟元折算壹日。
扣案裁判槍壹枝、黑色玩具長槍壹枝（槍身標記號碼Z○○○○○○○○○○○號）均沒收。
    事  實
一、丁○○（所涉違反槍砲彈藥刀械管制條例部分另經檢察官為不
    起訴處分確定）基於恐嚇危害安全之各別犯意，分別為下列
    行為：
  ㈠於民國109年6月19日凌晨2時許，在甲○○所經營位於雲林縣○○
    鎮○○里○○000○0號之彩越會館KTV飲酒消費，因故心生不滿，
    竟取出不具殺傷力之裁判槍，對空鳴槍1發，發出巨大聲響
    ，而以此加害甲○○生命、身體之恐嚇舉動，致使甲○○心生畏
    懼，致生危害於安全。
  ㈡前與丙○○之友人因細故糾紛，於109年9月7日下午3時50分許
    ，在雲林縣○○鎮○○路00號西螺果菜市場，持其所有外型與真
    槍極為相似之玩具長槍1枝（槍身標記號碼Z00000000000號
    ）作勢恫嚇尋找丙○○，而以此加害生命、身體之事恐嚇，適
    丙○○外出送貨，經其雇主電話告知上情，使丙○○心生畏懼，
    致生危害於安全。
  ㈢嗣警持本院核發之搜索票，於109年11月9日上午8時39分許，
    在雲林縣○○鎮○○里○○街0號搜索，扣得黑色玩具長槍2枝，丁○○並於110年1月1日前往雲林縣警察局西螺分局，將裁判槍1
    枝取出繳交給警方查扣，因而查悉上情。
二、案經雲林縣警察局西螺分局報告、內政部警政署刑事警察局
    移送臺灣雲林地方檢察署檢察官偵查起訴。
    理  由
壹、程序部分
    本案被告丁○○所犯之罪，非死刑、無期徒刑、最輕本刑為3
    年以上有期徒刑之罪，或高等法院管轄第一審之案件，被告
    於準備程序中，就前揭被訴事實為有罪之陳述，經告以簡式
    審判程序之旨，並聽取被告與公訴人之意見後，本院爰依刑
    事訴訟法第273條之1第1項、第284條之1規定，裁定本案行
    簡式審判程序。是本案之證據調查，依刑事訴訟法第273條
    之2規定，不受同法第159條第1項、第161條之2、第161條之
    3、第163條之1及第164條至第170條規定之限制，合先敘明
    。
貳、認定犯罪事實所憑之證據及理由
一、上揭犯罪事實一，業據被告坦承犯行（警卷第5頁至第16頁
    、第17頁至第27頁、第29頁至第30頁，他卷二第301頁至第3
    04頁，本院卷第123頁、第124頁、第136頁、第148頁），核
    與證人即被害人甲○○、證人孔兆祥、李柏億、程鵬澐於警詢
    、偵訊、證人陳姿妙於警詢之證述情節相符（警卷第31頁至
    第43頁、第45頁至第57頁、第89頁至第103頁、第141頁至第
    148頁、第149頁至第154頁、第277頁至第280頁、第291頁至
    第293頁，他卷一第55頁、第57頁至第59頁、第63頁，他卷
    二第157頁至第159頁、第161頁、第275頁至第276頁、第287
    頁至第289頁），此外，並有雲林縣警察局西螺分局扣押筆
    錄、扣押物品目錄表、內政部警政署刑事警察局偵查第四大
    隊第一隊偵辦違反槍砲彈藥刀械管制條例等案件偵查報告、
    證人程鵬澐、李柏億通聯調閱查詢單-上網歷程紀錄各1份、
    彩越會館監視器畫面截圖20張附卷可稽（警卷第295頁至第3
    13頁、第361頁至第362頁、第363頁，他卷一第25頁至第26
    頁、第119頁、第469頁），足認被告之任意性自白與事實相
    符。
二、上揭犯罪事實二，業據被告坦承犯行（警卷第5頁至第16頁
    、第17頁至第27頁、第29頁至第30頁，他卷二第301頁至第3
    04頁，本院卷第123頁、第124頁、第136頁、第148頁），核
    與證人即被害人丙○○、證人孔兆祥、李柏億、廖允昊、黃勝
    仁、張文賓、廖國淮於警詢、偵訊證述情節相符（警卷第31
    頁至第43頁、第45頁至第57頁、第89頁至第103頁、第155頁
    至第173頁、第175頁至第189頁、第191頁至第203頁、第205
    頁至第219頁、第221頁至第233頁、第255頁至第269頁、第2
    85頁至第287頁，他卷一第55頁、第58頁至第59頁、第65頁
    ，他卷二第209頁至第211頁、第213頁、第249頁至第250頁
    、第261頁至第263頁、第275頁至第276頁、第287頁至第289
    頁、第321頁至第330頁、第331頁至第335頁、第349頁至第3
    50頁），此外，並有與被告臉書通話紀錄截圖1張、本院109
    年度聲搜字第615號搜索票、內政部警政署刑事警察局搜索
    扣押筆錄、扣押物品目錄表、證人廖允昊、黃勝仁、張文賓
    通聯調閱查詢單-上網歷程紀錄各1份、監視器畫面截圖1張
    附卷可稽（警卷第11頁、第327頁至第333頁、第335頁，他
    卷一第51頁、第257頁、第369頁、第423頁），足認被告之
    任意性自白與事實相符。
三、本案事證明確，被告犯行均堪以認定，應依法論科。
參、論罪：
一、按刑法於妨害自由罪章，以該法第305條規範對於以加害生
    命、身體、自由、名譽、財產之事，恐嚇他人致生危害於安
    全者之刑責，目的在於保護個人免受不當外力施加恐懼的意
    思自由法益；倘以使人畏怖為目的，為惡害之通知，受通知
    人因心生畏懼而有不安全感，即該當於本罪，不以客觀上發
    生實際的危害為必要；又惡害之通知方式並無限制，凡一切
    之言語、舉動，不論直接或間接，足以使他人生畏懼心者，
    均包含在內；至是否有使被害人心生畏懼，應以各被害人主
    觀上之感受，綜合社會通念判斷之（最高法院107年度台上
    字第1864號判決意旨參照）。被告如事實欄一㈠所持裁判槍1
    枝、事實一㈡所持玩具長槍1枝，該等槍枝之外觀整體，與一
    般槍枝極為相似，有該等槍枝照片2張在卷可參（偵字第662
    號卷第158頁），一般無槍枝相關之專業者，自無從期待可
    於短時間內得以辨認槍枝之真偽，被害人甲○○、丙○○在無法
    辨別槍枝真偽情況下，因被告亮槍、對空鳴槍等舉止而心生
    畏懼，亦屬事理之常，不因該槍是否玩具槍而有不同感覺。
    被告之行為，均已為被害人聽聞、知悉，足令人生其生命、
    身體將可能遭受惡害而心生畏懼，致生危害於安全，是核被
    告所為，均係犯刑法第305條恐嚇危害安全罪。
二、被告如事實欄一、㈠、㈡所為，犯意各別，行為互殊，應予分
    論併罰。
三、審酌被告不思理性處事，僅因紛爭細故，即持裁判槍、玩具
    長槍恫嚇被害人，致被害人等身心承受諸多壓力，顯然欠缺
    尊重他人權利之意識，可見法治觀念薄弱，所為誠屬不該，
    惟慮及被告犯後坦承犯行，事後已取得被害人甲○○之諒解，
    此有雲林縣西螺鎮調解委員會調解書1份可佐，被害人丙○○
    則表示無庸調解，兼衡酌被告犯罪之動機、目的、手段、素
    行及被告自承國中肄業之智識程度、離婚，育有1名未成年
    子女，與父母同住，務農為業，月收入約新臺幣數十萬元，
    有恆產、無負債等一切情狀，量處如主文所示之刑及定應執
    行刑，並均諭知易科罰金之折算標準。
肆、沒收：
    被告於本院警詢、準備程序時明白供稱係手持其所有扣案之
    裁判槍1枝對被害人甲○○威嚇，手持其所有扣案黑色玩具長
    槍1枝（槍身標記號碼Z00000000000號）至果菜市場出示威
    嚇，堪認扣案裁判槍1枝、黑色玩具長槍1枝係被告所有，供
    與被告犯本件犯罪所用之物，均應依刑法第38條第2項前段
    之規定宣告沒收。至其餘扣案物，查無證據證明該等物品與
    被告所為本件犯行有關，爰不為沒收之宣告，附此敘明。
據上論斷，應依刑事訴訟法第273條之1第1項、第299條第1項前
段、刑法第305條、第41條第1項前段、第51條第6款、第38條第2
項，刑法施行法第1條之1第1項，判決如主文。
本案經檢察官乙○○提起公訴，檢察官林豐正到庭執行職務。
中　　華　　民　　國　　110 　年　　8 　　月　　19　　日
                  刑事第三庭  法  官  張恂嘉
以上正本證明與原本無異。
如不服本判決應於收受判決後20日內向本院提出上訴書狀，並應
敘述具體理由；其未敘述上訴理由者，應於上訴期間屆滿後20 
日內向本院補提理由書（均須按他造當事人之人數附繕本）。「
切勿逕送上級法院」。
                              書記官  洪青霜
中　　華　　民　　國　　110 　年　　8 　　月　　19　　日
附錄本案論罪科刑法條全文
中華民國刑法第305條
以加害生命、身體、自由、名譽、財產之事恐嚇他人，致生危害
於安全者，處二年以下有期徒刑、拘役或九千元以下罰金。